臺灣桃園地方法院刑事判決
111年度簡上字第376號
上  訴  人  
即  被  告  林志聰





上列上訴人即被告因恐嚇案件，不服本院於民國111年5月24日所
為111年度桃簡字第1107號第一審刑事簡易判決（聲請簡易判決
處刑案號：111年度偵緝字第1181號），提起上訴，本院管轄之
第二審合議庭判決如下：
    主  文
上訴駁回。
    事實及理由
一、本件經本院管轄之第二審合議庭審理結果，認原審簡易判決
    以被告林志聰犯恐嚇危害安全罪，判處被告有期徒刑2月，
    如易科罰金，以新臺幣1000元折算1日。經核其認事用法均
    無違誤，量刑亦無不當，應予維持，爰逕引用原判決所記載
    之事實、證據及理由（含臺灣桃園地方檢察署檢察官111年
    度偵緝字第1181號聲請簡易判決處刑書，如附件）。
二、被告上訴意旨略以：本件被告雖以刑事聲明上訴狀提起上訴
    ，然其未提出上訴理由。
三、按被告經合法傳喚，無正當之理由不到庭者，得不待其陳述
    ，逕行判決；次按對於簡易判決處刑不服而上訴者，得準用
    上開規定，刑事訴訟法第371條、第455條之1第3項分別定有
    明文。本件被告之戶籍地設於板橋區戶政事務所，而被告僅
    在其提出之刑事聲明上訴狀記載地址為「臺北市○○區○○街○
    段00號2樓211室」，而本院囑託員警至被告所提之上開地址
    送達本院民國111年11月1日上午9時30分之審理傳票時，受
    查訪之人表示「被告之前住○○○街○段00號2樓211室，但大概
    於111年7月4日就離開，沒有辦退房，7月4日就不見了」等
    語，此有訪查紀錄表在卷可查(見本院卷第73頁)，而本院已
    於111年9月5日將上開審理期日傳票為公示送達，此亦有本
    院公示送達公告在卷可查(見本院卷第57頁至第63頁)，是本
    件被告經合法傳喚，無正當理由未到庭，亦未在監、在押，
    此有本院送達證書、被告個人戶籍資料查詢結果、臺灣高等
    法院在監在押全國紀錄表在卷為憑，揆諸前開說明，爰不待
    其陳述，逕為一造缺席判決。
四、而原審所為認事用法及量刑已臻妥適、罪刑相當，足認本案
    被告上訴為無理由，應予駁回。
據上論斷，應依刑事訴訟法第455條之1第1項、第3項、第368 條
、第371條、第373條，判決如主文。
本案經檢察官許振榕聲請簡易判決處刑，檢察官施婷婷到庭執行
職務。
中　　華　　民　　國　　111 　年　　11　　月　　22 　日
                  刑事第七庭　審判長法　官　陳佳宏
　　　　　　　　　　　　　　　　　　法　官　黃弘宇
　　　　　　　　　　　　　　　　　　法　官　方楷烽
以上正本證明與原本無異
不得上訴。
                                    書記官　詹右辰
中　　華　　民　　國　　111 　年　　11　　月　　22　　日
附件：
臺灣桃園地方法院刑事簡易判決
111年度桃簡字第1107號
聲  請　人　臺灣桃園地方檢察署檢察官
被　　　告　林志聰　男　(民國00年0月00日生)
　　　　　　　　　　身分證統一編號：Z000000000號
                    無固定住所，戶籍逕遷至新北○○○○○
                    ○○○
　　　　　　　　　　居臺北市○○區○○街0段00號2樓211號
　　　　　　　　　　　房
上列被告因恐嚇案件，經檢察官聲請以簡易判決處刑（111年度
偵緝字第1181號），本院判決如下：
    主  文
林志聰犯恐嚇危害安全罪，處有期徒刑貳月，如易科罰金，以新
臺幣壹仟元折算壹日。
    事實及理由
一、本案犯罪事實、證據，均引用檢察官聲請簡易判決處刑書所
    載（詳如附件）。
二、論罪科刑
　㈠按恐嚇，僅以通知加害之事使人恐佈為已足，不必果有加害
    之意思，更不須有實施加害之行為。蓋恐嚇罪之判斷重點，
    實係在於被告之行為是否足以使人心生畏懼，致危害安全。
    至於被害人是否心生畏懼，亦應本於社會客觀經驗法則以為
    判斷基準（最高法院52年台上字第751號判例意旨參照）。
    本件被告林志聰於民國110年6月中旬某日，透過行動電話以
    簡訊傳送「你還是沒有解封，這樣我已經快到桃園了，我就
    直接去妳家附近等，到時候看到妳爸媽我就直接帶走，妳真
    的不要逼我，一定要這樣做，妳最好趕快連絡給我唷」、「
    我就等妳到十點妳休息時間，若妳還是沒有跟我聯絡，妳就
    真的別怪我，對妳會做出什麼事，若家人被我帶走，妳也不
    要後悔再來求我，我說到，看妳怎麼做了」，有簡訊截圖1
    張在卷可佐（見桃園地檢110年度偵字第33694號卷第19頁）
    ，觀諸被告所傳送之上開訊息，被告持續向告訴人林盈甄提
    及「看到妳爸媽我就直接帶走」、「若家人被我帶走」以及
    「對妳會做出什麼事」等語，衡酌告訴人指稱其與被告前因
    金錢產生糾紛，再觀諸被告所傳送隱含攻擊其與其家人之文
    字訊息，告訴人自會恐懼萬分，足徵被告舉止在傳達加害告
    訴人、告訴人家人之生命、身體之意，帶有恐嚇意味至明，
    一般人於該情境下面臨該等行為，亦足產生對自己或第三人
    生命、身體安全畏佈之心理，揆諸上揭見解，被告所為惡害
    通知之上揭行為，確已致告訴人等人心生畏怖甚明。
　㈡核被告所為，係犯刑法第305 條之恐嚇危害安全罪。
　㈢爰以行為人責任為基礎，審酌被告僅因與告訴人前有糾紛，
    竟傳送上開含有威嚇意涵之訊息予告訴人，被告之犯罪動機
    、手段及惡性實屬重大，破壞社會治安之安寧，且對於告訴
    人造成身心壓力非可謂不大，兼衡被告之智識程度、家庭經
    濟之生活狀況等一切情狀，量處如主文所示之刑，並諭知易
    科罰金之折算標準，以示懲儆。
三、沒收
　　末以，本件被告雖持行動電話1支傳送文字訊息予告訴人以
    遂行其恐嚇犯行，該行動電話1支固為被告供犯罪所用之物
    ，然行動電話原係供通話、上網等一般事務之用，屬日常使
    用之一般用品，既未扣案，又非屬違禁物，縱予沒收或追徵
    之宣告，其所收之特別預防及社會防衛效果亦甚微弱，沒收
    或追徵顯欠缺刑法上重要性，為符合比例原則並兼顧訴訟經
    濟，爰依刑法第38條之2第2項之規定，不予宣告沒收或追徵
    之，附此敘明。
四、據上論斷，應依刑事訴訟法第449 條第1 項前段、第3 項、
    第454 條第2 項，刑法第305 條、第41條第1 項前段，刑法
    施行法第1 條之1 第1 項，逕以簡易判決處如主文所示之刑
    。
五、如不服本判決，應於判決送達後20日內，向本院提出上訴狀
    （應附繕本），上訴於本院合議庭。
本案經檢察官許振榕聲請簡易判決處刑。　　
中　　華　　民　　國　　111 　年　　5 　　月　　24　　日
                  刑事第一庭    法　官　潘曉萱
以上正本證明與原本無異。
如不服本判決，應於判決送達後20日內向本院提出上訴狀（應附
繕本）。
　　　　　　　　　　　　　　　  書記官　黃宜貞 
中　　華　　民　　國　　111 　年　　5 　　月　　25　　日
本案論罪科刑法條：
中華民國刑法第305條
以加害生命、身體、自由、名譽、財產之事恐嚇他人，致生危害
於安全者，處2年以下有期徒刑、拘役或9千元以下罰金。
附件：
臺灣桃園地方檢察署檢察官聲請簡易判決處刑書
                                   111年度偵緝字第1181號
　　被　　　告　林志聰　男　40歲（民國00年0月00日生）　
　　　　　　　　　　　　籍設新北市○○區○○路0號     
　　                     0○○○○○○○○)             
　　                    居臺北市○○區○○街0段00號2樓21
  　　                       1號房　　　　　　　　　　　
　　　　　　　　　　　　國民身分證統一編號：Z000000000號
上列被告因妨害自由案件，業經偵查終結，認為宜以簡易判決處
刑，茲將犯罪事實及證據並所犯法條分敘如下：
　　　　犯罪事實
一、林志聰與林盈甄前為情侶關係，因金錢問題產生糾紛，林志
    聰竟基於恐嚇危安之犯意，於民國110 年6 月中旬某日，透
    過手機簡訊向林盈甄恫稱：「你還是沒有解封，這樣我已經
    快到桃園了，我就直接去妳家附近等，到時候看到妳爸媽我
    就直接帶走，妳真的不要逼我，一定要這樣做，妳最好趕快
    連絡給我唷」、「我就等妳到十點妳休息時間，若妳還是沒
    有跟我聯絡，妳就真的別怪我，對妳會做出什麼事，若家人
    被我帶走，妳也不要後悔再來求我，我說到，看妳怎麼做了
    」等文句，使林盈甄心生畏懼，致生危害於安全。嗣經林盈
    甄報警處理而查悉上情。
二、案經林盈甄訴由桃園市政府警察局蘆竹分局報告偵辦。
　　　　證據並所犯法條
一、上揭犯罪事實，業據被告林志聰坦承不諱，核與告訴人林盈
    甄警詢時之供述情節大致相符，並有簡訊截圖照片附卷可稽
    ，被告犯嫌洵堪認定。
二、核被告所為，係犯刑法第305 條之恐嚇危害安全罪嫌，被告
    在密接時間內恫稱2 次，為接續犯，應論以1 罪。
三、依刑事訴訟法第451 條第1 項聲請逕以簡易判決處刑。
　　此　致
臺灣桃園地方法院
中　　華　　民　　國　 111　　年　　4 　　月　　14　　日
                          檢　察　官   許 振 榕
本件證明與原本無異　　　　
中　　華　　民　　國　 111　　年　　5 　　月　　6 　　日
                          書  記  官   盧 靜 儀